臺北高等行政法院判決　　　　　　　　　　　　　　九十二年度訴字第三六○七號
　　　　　　　　　　　　　　　.
　　原　　　告　台灣元煦企業有限公司
　　代　表　人　甲○○
　　被　　　告　財政部臺北市國稅局
　　代　表　人　張盛和（局長）
　　訴訟代理人　丙○○
　　　　　　　　乙○○
右當事人間因營業稅事件，原告不服財政部中華民國九十二年六月九日台財訴字第０
九二００二八六四二號訴願決定，提起行政訴訟。本院判決如左︰
    主  文
原告之訴駁回。
訴訟費用由原告負擔。
    事  實
一、事實概要：
    緣原告於民國（下同）九十年一月至二月銷售勞務，金額計新臺幣（下同）二、
    三八二、六五四元（不含稅），應申報為應稅銷售額，誤申報為零稅率銷售額。
    案經臺北市稅捐稽徵處（下稱原處分機關）查獲，審理違章成立，乃依行為時營
    業稅法第五十一條第七款規定，除追繳營業稅一一九、一三三元外，並按所漏稅
    額（扣減累積最低留抵稅額一０、七三三元，餘額為一０八、四００元）處三倍
    罰鍰計三二五、二００元（計至百元為止）。原告對罰鍰處分不服，申請復查，
    未獲變更，提起訴願經遭駁回，遂提起行政訴訟。
二、兩造聲明（原告未於準備程序及辯論期日到庭，其聲明及主張依其起訴狀所載）
    ：
  (一)原告聲明：訴願決定及原處分均撤銷（原告於書狀上未單獨列載訴之聲明，惟其
    起訴狀全文意旨觀之，其真意應為訴請撤銷訴願決定及原處分）。
  (二)被告聲明：
    1.駁回原告之訴。
    2.訴訟費用由原告負擔。
三、兩造之主張：
  (一)原告主張之理由：
    原告於九十年一月至二月代國外船東祇開出口運費發票一次二、三八二、六五四
    元向出口發貨人收取運費，誤申報為零稅率，因原告為船務代理業，均以代收代
    付方式報稅為時二十餘年。原告歷經數年受國際海運市場低迷影響，營運每況愈
    下，不得已緊縮人員，裁減大部分員工，新進人員因經驗不足，不諳實務與稅則
    ，致觸犯稅則，敬請從輕發落，免被處如此重罰。
  (二)被告主張之理由：
    1.「在中華民國境內銷售貨物或勞務及進口貨物，均應依本法規定課徵營業稅。
      」、「提供勞務予他人，或提供貨物與他人使用、收益，以取得代價者，為銷
      售勞務。」、「納稅義務人，有左列情形之一者，除追繳稅款外，按所漏稅額
      處一倍至十倍罰鍰，並得停止其營業：七、其他有漏稅事實者。」分別為行為
      時營業稅法第一條、第三條第二項及五十一條第七款所明定。復依「關於營業
      人誤將應稅銷售額申報為免稅銷售額，涉嫌逃漏營業稅之案件，應依本部八十
      九年十月十九日台財稅第000000000號函釋規定計算漏稅額‧‧‧」
      及「關於營業稅法施行細則第五十二條第二項第一款所稱之漏稅額如何認定乙
      案‧‧‧說明：二、營業稅法施行細則第五十二條第二項第一款規定，營業稅
      法第五十一條第一款至第四款及第六款，以經主管稽徵機關依查得之資料，核
      定應補徵之應納稅額為漏稅額。上開漏稅額之計算，參酌本部七十九年十二月
      七日台財稅第七九０四一０七五０號函及八十五年二月七日台財稅第八五一八
      九四二五一號函規定，應扣減營業人自違章行為發生日起至查獲日（調查基準
      日）止經稽徵機關核定之各期累積留抵稅額之最低金額為漏稅額‧‧‧」分別
      為財政部九十年八月二十四日台財稅第０九００四五五五四六號函釋，及八十
      九年十月十九日台財稅第000000000號函釋在案。
    2.本件違章事實有財政部財稅資料中心列印九十年一至二月份營業人進銷憑證申
      報異常查核清單附卷可稽，且原告亦坦承不諱。原告所漏稅額原為一一九、一
      三三元，依前揭財政部八十九年十月十九日台財稅第000000000號函
      釋及九十年八月二十四日台財稅第０九００四五五五四六號函釋規定，應扣減
      自違章行為發生日起至查獲日（調查基準日，九十年八月十五日）之最低累積
      留抵稅額一０、七三三元後，計漏稅額為一０八、四００元。依被告辦理加值
      型及非加值型營業稅違章案件減輕裁罰金額或倍數作業規定，違反營業稅法第
      五十一條第七款其他有漏稅事實者，按所漏稅額處三倍罰鍰。
    理  由
一、原告經合法通知，無正當理由，未於言詞辯論期日到場，核無行政訴訟法第二百
    十八條準用民事訴訟法第三百八十六條各款所列情形，爰依被告聲請由其一造辯
    論而為判決。
二、按「在中華民國境內銷售貨物或勞務及進口貨物，均應依本法規定課徵營業稅。
    」、「提供勞務予他人，或提供貨物與他人使用、收益，以取得代價者，為銷售
    勞務。」、「納稅義務人，有左列情形之一者，除追繳稅款外，按所漏稅額處一
    倍至十倍罰鍰，並得停止其營業：七、其他有漏稅事實者。」分別為行為時營業
    稅法第一條、第三條第二項、五十一條第七款所明定。次按「關於營業稅法施行
    細則第五十二條第二項第一款所稱之漏稅額如何認定乙案‧‧‧說明：二、營業
    稅法施行細則第五十二條第二項第一款規定，營業稅法第五十一條第一款至第四
    款及第六款，以經主管稽徵機關依查得之資料，核定應補徵之應納稅額為漏稅額
    。上開漏稅額之計算，參酌本部七十九年十二月七日台財稅第七九０四一０七五
    ０號函及八十五年二月七日台財稅000000000號號規定，應扣減營業人
    自違章行為發生日起至查獲日（調查基準日）止經稽徵機關核定之各期累積留抵
    稅額之最低金額為漏稅額‧‧‧」、「關於營業人誤將應稅銷售額申報為免稅銷
    售額，涉嫌逃漏營業稅之案件，應依本部八十九年十月十九日台財稅第八九０四
    五七二五四號函釋規定計算漏稅額‧‧‧」復為財政部八十九年十月十九日台財
    稅第000000000號及九十年八月二十四日台財稅第０九００四五五五四
    六號函釋在案。
三、本件原告於九十年一月至二月銷售勞務金額二、三八二、六五四元（不含稅），
    應申報為應稅銷售額，誤申報為零稅率銷售額，此有財政部財稅資料中心列印九
    十年一至二月份營業人進銷憑證申報異常查核清單及原告聲明書附原處分卷可稽
    ，並為原告所不爭執，其違章事證明確，原處分機關乃依行為時營業稅法第五十
    一條第七款規定，除追繳營業稅一一九、一三三元外 (此部分非本件訴訟對象)
    ，並按所漏稅額（扣減累積最低留抵稅額一０、七三三元，餘額為一０八、四０
    ０元）處三倍罰鍰計三二五、二００元（計至百元為止），核無不合。原告主張
    新進人員因經驗不足，不諳實務與稅則，致觸犯稅則，敬請從輕發落，免被處如
    此重罰云云。惟人民違反法律上之義務而應受行政罰之行為，法律無特別規定時
    ，不以故意為要件，有過失時亦應處罰（司法院釋字第二七五號解釋參照），是
    原告即令僅有過失，亦應受罰。至其所陳過失情節，核無稅務違章案件裁罰金額
    或倍數參考表第四條所稱違章情節較輕之情形，原處分依上開參考表按所漏稅額
    處三倍，無裁量違法之情事。
四、從而，原處分按原告所漏稅額（扣減累積最低留抵稅額一０、七三三元，餘額為
    一０八、四００元）處三倍罰鍰三二五、二００元（計至百元為止），並無違法
   ，訴願決定予以維持，亦無不合。原告訴請撤銷，為無理由，應予駁回。
五、據上論結，本件原告之訴為無理由，依行政訴訟法第二百十八條、民事訴訟法第
    三百八十五條第一項前段、行政訴訟法第九十八條第三項前段，判決如主文。
中　　　華　　　民　　　國　　九十三　　年　　 十二 　　月　　　二　　　日
                                  臺北高等行政法院  第二庭
                                            審判長  法  官　姜素娥
      　　　　　　　　　　　　　　　　　　　　      法　官　陳國成
      　　　　　　　　　　　　　　　　　　　　      法　官　吳東都
右為正本係照原本作成。
如不服本判決，應於送達後二十日內，向本院提出上訴狀並表明上訴理由，如於本判
決宣示後送達前提起上訴者，應於判決送達後二十日內補提上訴理由書（須按他造人
數附繕本）。
中　　　華　　　民　　　國　　九十三　　年　　 十二 　　月　　　二　　　日
                                                    書記官  李金釵
